臺灣高等法院民事裁定
111年度抗字第400號
抗  告  人  良京實業股份有限公司

法定代理人  平川秀一郎

上列抗告人因與巫寬鏡間聲明異議事件，對於中華民國111年2月
25日臺灣桃園地方法院111年度執事聲字第17號裁定，提起抗告
，本院裁定如下： 
    主  文
原裁定及原法院司法事務官於民國一一一年一月六日所為一一○
年度司執字第九三七一二號裁定均廢棄。
    理  由
一、抗告意旨略以：民國89年強制執行法第115條之1修法增訂第
    2項（108年修法移列第4項），係為避免繼續性給付債權之
    執行因時間長遠無法結案，而授權法院依個案狀況予以核發
    移轉命令，並未含有移轉命令失效前，債權人不得對債務人
    其他財產為強制執行之禁錮，伊自得同時聲請強制執行相對
    人即債務人巫寬鏡對第三人永乾食品有限公司（下稱永乾公
    司）之薪資債權及相對人所有坐落桃園市○○區○○段000地號
    土地。況相對人之債權人共6人，伊之債權總額已達新臺幣
    （下同）26萬8,707元，且金額逐月增加，然每月僅自永乾
    公司分配取得2,760元，拍賣上開土地亦無超額執行可言。
    執行法院駁回伊對相對人所有上開土地之強制執行聲請（下
    稱原處分），伊對之提出異議，經原法院法官駁回異議（下
    稱原裁定）。爰提起抗告，請求廢棄原裁定等語。
二、對於薪資或其他繼續性給付之債權所為強制執行，於債權人
    之債權額及強制執行費用額之範圍內，其效力及於扣押後應
    受及增加之給付；第1項債務人於扣押後應受及增加之給付
    ，執行法院得以命令移轉於債權人。但債務人喪失其權利或
    第三人喪失支付能力時，債權人債權未受清償部分，移轉命
    令失其效力，得聲請繼續執行。並免徵執行費，此觀強制執
    行法第115條之1第1項、第4項規定甚明。考諸上開第4項規
    定立法意旨係「對於薪資或其他繼續性給付債權所為強制執
    行之效力，固及於扣押後債務人繼續應受及增加之給付，惟
    為使債權人之債權獲致滿足清償，並免案件長時稽延，執行
    法院自得審酌個案之情況，核發移轉命令，以利執行。但為
    確保債權人之權益，亦宜明定嗣後如債務人喪失其權利或第
    三人喪失支付能力時，債權人債權未受清償部分，移轉命令
    失其效力，得聲請繼續執行，並免徵執行費」。易言之，該
    項規定之用意，係因對於薪資或其他繼續性給付之債權為強
    制執行以滿足債權人之債權，動輒耗時數月甚至數年，為避
    免案件長時稽延，執行法院得視具體個案情況核發移轉命令
    予以結案，然倘債權人獲全部清償前，債務人之薪資或其他
    繼續性給付之債權即歸於消滅（如債務人喪失權利或第三人
    喪失支付能力），移轉命令失其效力，債權人仍得就其債權
    未獲滿足之部分繼續執行，要非限制債權人於聲請執行債務
    人之薪資或其他繼續性給付之債權後且移轉命令失效前，不
    得再對債務人之其他財產為強制執行。
三、查抗告人執原法院109年度司執字第14964號債權憑證為執行
    名義（原執行名義為原法院108年度司促字第1391號支付命
    令及確定證明書正本），就相對人對於永乾公司之薪資債權
    及相對人所有坐落桃園市○○區○○段000地號土地，於8萬8,50
    0元及其利息、違約金暨督促程序費用之範圍聲請強制執行
    ，經執行法院於110年10月26日以執行命令移轉薪資債權予
    抗告人，並以原處分駁回上開土地之強制執行等情，業據本
    院調取執行卷宗核閱無訛。然依上說明，強制執行法第115
    條之1第4項但書規定，係規範債權人於移轉命令「失效後」
    仍得聲請繼續執行，並非限制債權人於移轉命令「失效前」
    不得強制執行債務人之其他財產，抗告人自非不得同時或先
    後聲請強制執行相對人之薪資債權及上開土地。最高法院10
    0年度台抗字第522號裁定意旨雖謂：「扣押之債權因法院核
    發移轉命令，即由債務人移轉與債權人，具有代物清償之性
    質，該執行債權於移轉範圍內因清償而消滅」。然執行法院
    針對薪資或繼續性給付債權所發之移轉命令，仍須待將來債
    權發生時，始生債權移轉及代物清償之效力，非謂執行法院
    核發移轉命令後，抗告人之執行債權當然獲完全之滿足。上
    開最高法院裁定之原因事實並非執行法院針對薪資或繼續性
    給付債權核發移轉命令之情形，自不得比附援引。原處分及
    原裁定以上開最高法院裁定意旨及強制執行法第115條之1第
    4項但書規定之反面解釋為據，認抗告人既已依移轉命令獲
    償，即不得強制執行相對人之上開土地，已有未合。又觀之
    執行法院110年12月30日電話記錄單及111年1月1日函稿所載
    ，永乾公司每月對相對人扣薪8,000元，抗告人之分配比例
    為34.5％，據此計算抗告人每月僅獲償2,760元【計算式：8,
    000×34.5％＝2,760】，與其債權數額相較甚少，且抗告人之
    債權額每月均繼續增加利息及違約金，相對人之薪資債權存
    續期間則無從確知，抗告人之債權能否全部藉由相對人之薪
    資債權予以滿足，仍屬未定。原處分謂同時強制執行上開土
    地有違比例原則云云，自嫌速斷。原處分駁回抗告人對相對
    人所有上開土地強制執行之聲請，原裁定駁回抗告人之異議
    ，均有未洽。抗告意旨指摘原裁定不當，聲明廢棄，非無理
    由。爰由本院廢棄原裁定及原處分，發回執行法院更為適法
    妥當之處理。
四、據上論結，本件抗告為有理由。爰裁定如主文。
中　　華　　民　　國　　111 　年　　3 　　月　　31　　日
                  民事第十八庭
                        審判長法  官  黃明發
                              法  官  陳　瑜
　　　　　　　　　　　　　　　法  官  賴彥魁
正本係照原本作成。
不得再抗告。
中　　華　　民　　國　 111  　年　　4  　 月　 　1　  日
                              書記官  高瑞君